臺灣高等法院臺中分院刑事裁定　　　　 96年度毒抗字第285號
抗　告　人
即　被　告　甲○○
　　　　　　　　　　(現在臺灣南投看守所附設勒戒所執行中)
上列抗告人即被告因施用毒品案件，經檢察官聲請觀察勒戒，不
服臺灣南投地方法院96年度毒聲字第45號，中華民國96年3月9日
第一審裁定（聲請案號：臺灣南投地方法院檢察署96年度觀執字
第24號，96年度毒偵字第215號），提起抗告，本院裁定如下：
    主  文
抗告駁回。
    理  由
一、按犯施用第一、二級毒品之罪者，檢察官應聲請法院裁定令
    被告入勒戒處所觀察、勒戒，其期間不得逾二月，毒品危害
    防制條例第二十條第一項定有明文。
二、本件臺灣南投地方法院檢察署檢察官聲請意旨係以：被告甲
    ○○基於施用第二級毒品甲基安非他命之犯意，於民國95年
    4月2日14時40分許經警採尿送驗時起，回溯96小時內之某時
    點，在不詳地點，以不詳方式，施用第二級毒品甲基安非他
    命一次，嗣經警採集其尿液送驗結果，呈甲基安非他命陽性
    反應，而查悉上情，乃依毒品危害防制條例第20條第1項規
    定，聲請將被告送勒戒處所觀察、勒戒。經質之被告於偵查
    中矢口否認有何施用第二級毒品甲基安非他命犯行。惟查：
  (一)、按人體代謝原理，施用毒品後經尿液排出之時間，依施用
      量之多寡、施用者之年齡、性別及代謝功能不同而有所差
      異，一般而言，施用者在施用毒品後48小時內所排泄之尿
      液，均有可能被檢出毒品經人體代謝後之物質，且若經常
      或大量施用，則毒品經代謝後之物質由尿液排出時間約可
      延長至96小時。次按甲基安非他命經口服投與後約百分之
      70於24小時內自尿中排出，約百分之90於96小時內自尿中
      排出；但由於目前國內尿液中甲基安非他命之檢驗僅為鑑
      定是否呈陽性反應，尚未定其含量，且甲基安非他命之成
      分檢出與其投與方式、投與量、個人體質、採尿時間，亦
      與檢測儀器之精密度等諸多因素有關，因此僅憑尿液中呈
      安非他命陽性反應，並無法確實推算吸食時間距採集時間
      之長短，然最長可能不會超過四日，此業經行政院衛生署
      藥物食品檢驗局於81年2月8日以藥檢壹字第001156號函
      示明確。
  (二)、本件被告係於95年4月2日14時40分許，經警採集尿液送驗
      ，結果呈甲基安非他命陽性反應，此有內政部警政署刑事
      警察局偵查第四隊委驗吸毒疑犯存根聯，及臺灣尖端先進
      生技醫藥股份有限公司95年4月10日濫用藥物檢驗報告各1
      紙附卷可稽。而於文獻報告中確實有藥品或食物因交叉反
      應，可能在尿液測試中產生偽陽性之安非他命反應；然利
      用精密之儀器分析，將可排除偽陽性之可能，得到正確的
      答案，而目前最常採用檢驗方法為氣相層析質譜儀。本件
      檢驗係以氣相層析質譜儀做藥物及代謝物之定性及定量分
      析，幾乎不會有偽陽性反應產生。被告於本院雖提出竹山
      秀傳醫院診斷書，證明其曾服用含麻黃素藥物，可能因此
      導致尿液中代謝出甲基安非他命成分；但觀之被告所提診
      斷證明書，係於96年3月10日應診，距其採尿送驗時，已
      逾11個月以上，且診斷證明書內容完全未記載被告究於何
      時服用過含麻黃素藥物，被告空言辯解其曾施打麻醉藥劑
      或服用減肥藥物，難認與本件犯行有何關連。綜上所述，
      足認被告於上開採集尿液時間回溯96小時內（不含為警查
      獲後至上開採集尿液期間），確有在不詳處所，以不詳方
      式施用第二級毒品甲基安非他命之犯行，被告上開辯解，
      無非事後卸責之詞，不足採信，本件事證明確，被告施用
      第二級毒品犯行足以認定。
三、從而，本件檢察官之聲請，核屬有據。原審法院依毒品危害
    防制條例第20條第1項，及觀察勒戒處分執行條例第3條第1
    項，裁定被告應送勒戒處所觀察、勒戒，於法並無不合。被
    告抗告意旨仍矢口否認犯行，並執前詞指摘原裁定不當，並
    無理由，應予駁回。
據上論斷，應依刑事訴訟法第412條，裁定如主文。
中　　華　　民　　國　　96　　年　　4 　　月　　26　　日
            刑事第六庭　審判長法　官　李　文　雄
                              法  官  張  恩  賜
                              法  官  邱  顯  祥
上列正本證明與原本無異。
不得再抗告。
                              書記官  陳  桂  芬
中　　華　　民　　國　　96　　年　　4 　　月　　26　　日
